【裁判字號】    89,易,472
【裁判日期】    891128
【裁判案由】    賭博
【裁判全文】
臺灣嘉義地方法院刑事判決                          八十九年度易字第四七二號
    公  訴  人  臺灣嘉義地方法院檢察署檢察官
    被      告  甲○○
    選任辯護人  劉意
    被      告  庚○○
                丁○○
    右  一  人
    選任辯護人  劉意
    被      告  丙○○
                癸○○
                己○○
                乙○○
    右二人共同
    選任辯護人  劉意
右列被告因賭博案件，經檢察官提起公訴（八十九年度偵字第二八六九、二八七０號
），本院判決如左：
    主  文
甲○○共同連續意圖營利，聚眾賭博，處有期徒刑壹年。扣案之六合彩組頭單貳佰貳
拾柒張、傳真機捌台、電子計算機拾肆台、碰數對照表伍張沒收。
庚○○、丁○○共同連續意圖營利，聚眾賭博，各處有期徒刑陸月，如易科罰金，均
以佰元折算壹日。扣案之六合彩組頭單貳佰貳拾柒張、傳真機捌台、電子計算機拾
肆台、碰數對照表伍張沒收。
丙○○、癸○○共同連續意圖營利，聚眾賭博，各處有期徒刑伍月，如易科罰金，均
以佰元折算壹日。扣案之六合彩組頭單貳佰貳拾柒張、傳真機捌台、電子計算機拾
肆台、碰數對照表伍張沒收。
己○○共同意圖營利，聚眾賭博，處有期徒刑月，如易科罰金，以佰元折算壹日
。扣案之六合彩組頭單貳佰貳拾柒張、傳真機捌台、電子計算機拾肆台、碰數對照表
伍張沒收。
乙○○幫助意圖營利，聚眾賭博，處有期徒刑貳月，如易科罰金，以佰元折算壹日
。
    事  實
一、甲○○係庚○○、丁○○夫婦之外甥，渠等三人共同基於意圖營利之概括犯意聯
    絡，自民國八十九年三月二日起，推由庚○○、丁○○夫婦提供渠等平日所居住
    位於嘉義市○區○○里○○鄰○○○路九０號住處，供甲○○作為經營六合彩賭
    博之公眾得出入簽賭之場所，庚○○、丁○○夫婦另提供由丁○○向中華電信股
    份有限公司申請裝設於上址之（０五）0000000、0000000號之二
    線電話，供甲○○作為讓賭客以傳真機傳真六合彩簽單之聯絡工具，庚○○並負
    責接聽賭客簽賭六合彩之電話等工作，丁○○亦負責於每期六合彩開獎日時，購
    買便當供甲○○等人食用之工作，由甲○○經營六合彩賭博，聚集不特定之多數
    人在該處簽賭下注，以如附表編號（一）至（二）所載之賭博方式賭博牟利。丙○○自八十九年三月二日起，癸○○自八十九年三月二十八日起，己○○自八十
    九年五月二日下午五時三十分許起，分別以每期一千元之代價受僱於甲○○，丙○○、癸○○就渠等受僱期間與甲○○共同基於概括犯意聯絡，己○○就其受僱
    期間與甲○○共同基於犯意聯絡，其中丙○○、癸○○均負責接聽賭客簽賭六合
    彩之電話、整理傳真簽單、帳單及記帳等工作，己○○則負責整理六合彩簽單等
    工作，乙○○則基於幫助甲○○經營六合彩之犯意，於八十九年五月二日下午六
    時二十五分許，在上址檢拾整理桌上六合彩簽單。迄於八十九年五月二日下午六
    時二十五分許，在上址為警查獲，並扣得甲○○所有供其與庚○○、丁○○、丙○○、癸○○、己○○共同犯罪所用之六合彩組頭單二百二十七張、傳真機八台
    、電子計算機十四台、碰數對照表五張。
二、案經嘉義市警察局第一分局報請臺灣嘉義地方法院檢察署檢察官偵查起訴。
        理  由
一、訊據被告甲○○、庚○○、丙○○、癸○○坦承右揭自己犯罪事實，被告丁○○
    矢口否認右揭犯行，辯稱：伊未提供房屋及電話供被告甲○○經營六合彩賭博，
    僅偶而幫被告甲○○等人代買便當云云，被告己○○僅承認幫被告甲○○整理六
    合彩簽單，然辯稱：伊尚未得利潤，被告乙○○矢口否認右揭犯行，辯稱：伊未
    檢拾整理桌上六合彩簽單云云。本院經查：
  （一）被告甲○○、庚○○、丙○○、癸○○於警訊及偵審中坦承右揭自己犯罪事
        實。
  （二）被告丁○○於警訊及偵審中坦承幫被告甲○○等人購買便當之事實，雖辯稱
        ：伊未提供房屋及電話供被告甲○○經營六合彩賭博云云。惟查被告丁○○
        於警訊及偵查中已坦承其與庚○○提供嘉義市○區○○里○○鄰○○○路九
        ０號住處，供甲○○作為經營六合彩賭博之公眾得出入簽賭之場所，並提供
        其向中華電信股份有限公司申請裝設於上址之（０五）0000000、0
        000000號之二線電話，供甲○○作為讓賭客以傳真機傳真六合彩簽單
        之聯絡工具等情（見警卷第十五頁反面、偵查卷第十頁反面），是被告丁○○於本院審理時翻異前供，辯稱：伊未提供房屋及電話供被告甲○○經營六
        合彩賭博云云，要非可採。
  （三）被告己○○於警訊及偵審中坦承幫被告甲○○整理六合彩簽單之事實，雖辯
        稱其尚未得利潤云云，惟查被告己○○於警訊時已坦承其知悉被告甲○○在
        經營六合彩，其幫被告甲○○整理六合彩簽單一期代價一千元等語（見警卷
        第三十三頁正反面），顯見被告己○○係以自己犯罪之意思而參與，與被告
        甲○○有犯意聯絡，雖參與構成要件以外行為，仍為共同正犯，自不能以尚
        未得利潤而否認犯行。
  （四）被告乙○○雖否認檢拾整理桌上六合彩簽單云云，惟查被告乙○○明知被告
        甲○○在經營六合彩，為其所自承，又被告乙○○為警查獲時，與被告庚○○、丙○○、癸○○等四人坐於傳真機前整理傳真資料，且被告乙○○曾檢
        拾桌上六合彩簽單等情，業據證人即嘉義市警察局第一分局員警壬○○於本
        院審理時證述明確（見本院八十九年十一月十四日審判筆錄），並有證人壬○○所製作之報告一份、現場圖一份及現場照片二幀附卷可稽（見偵查卷第
        二十三頁至第二十六頁），是被告乙○○辯稱其未檢拾整理桌上六合彩簽單
        ，要非可採。又被告乙○○並未受僱於被告甲○○，亦未與被告甲○○約定
        其檢拾整理桌上六合彩簽單可得如何利潤，為其所是認，是被告乙○○係以
        幫助被告甲○○經營六合彩之意思，所參與者又係構成要件以外行為，係屬
        幫助犯。公訴人雖認被告乙○○與被告甲○○基於共同概括犯意聯絡，自八
        十九年三月二日起，受僱於被告甲○○，負責接聽賭客簽賭六合彩之電話、
        整理傳真簽單、帳單及記帳等工作云云，然為被告乙○○、甲○○所否認，
        經查１被告乙○○固於（第三次）警訊時自承：「（問：那你受僱於其弟甲○○薪資為何？共幾期？而薪資共領多少？）新臺幣壹仟元整。共十八期。
        合計壹萬捌仟整，且現領的」等語（見警卷第二十九頁反面），且證人即警
        員戊○○於本院審理時證稱：「（問：你訊問乙○○有無錄音？）第一次、
        第二次筆錄不是我製作，第三次筆錄是我陪同辛○○送乙○○等人至刑事組
        ，刑事組偵查員看過甲○○的筆錄之後，稱甲○○在筆錄上有說乙○○有參
        與，然後我對乙○○說甲○○說你有參與六合彩，你為何不承認，乙○○就
        承認說他有參與並有領薪水，一期一千元，是現領的，偵查員是誰我不記得
        ，我問的筆錄好像沒有錄音。」云云（見本院八十九年九月六日訊問筆錄）
        。然為被告乙○○所否認，辯稱：「（問：對證人戊○○證言有何意見？）
        第三次筆錄由他製作，但我仍然堅持我沒有參與，警員跟我說不管你承不承
        認，我都要辦你，不承認要用手銬把我銬起來並把我吊起來，意思是不讓我
        休息，因為當時已經是零晨四時許，我已經很累了，對警員稱乾脆寫我有好
        了，我簽名。」等語（見本院八十九年九月六日訊問筆錄），而被告乙○○
        第三次警訊確實沒有錄音，亦經本院當庭勘驗錄音帶屬實，並有錄音帶一捲
        附卷可稽。再者，被告乙○○於第一、二次警訊筆錄均否認犯行，錄音帶即
        有錄音，第三次警訊筆錄被告乙○○承認犯行竟然沒有錄音，誠有疑問。本
        件證人戊○○訊問被告乙○○在無急迫情形下竟未錄音，已違背法定程式，
        而被告乙○○亦否認該訊問筆錄內容之真實性及自白之任意性，是上開警訊
        筆錄是否係被告乙○○在自由意識下所為，且與事實相符，頗堪置疑，不足
        資為不利被告乙○○認定之依據。２被告甲○○固於（第二次）警訊時陳稱
        ：「丁○○是負責叫便當，錢是由我支付的，我僱請丙○○、庚○○、癸○○、己○○、乙○○等人負責接聽電話、接收傳真過來的六合彩簽單、整裡
        簽單的支數等，一期為新臺幣壹仟元整」等語（見警卷第四頁正面），然經
        本院當庭播放被告甲○○警訊筆錄錄音帶，其中第二次警訊筆錄記載「共同
        經營六合彩賭博，被警方查獲的人」，被告甲○○錄音係稱「共同」之語後
        停頓，警員稱唸下去，甲○○稱「我自己經營六合彩賭博被警方查獲」，其
        中筆錄記載「我僱請丙○○、庚○○、癸○○、己○○、乙○○等人」，錄
        音帶甲○○稱「我僱請丙○○、庚○○、癸○○、己○○等人」，在唸己○○之前有停頓一下，警員唸己○○，甲○○才跟著唸己○○，但甲○○並沒
        有唸乙○○，乙○○係警員唸的，其中筆錄記載「平均每期獲利肆拾萬新台
        幣」，錄音帶甲○○稱「每期賭資肆拾萬台幣」，其中筆錄記載「丙○○等
        五人每期的薪資為新台幣一千元」，錄音帶為警員稱每期一千元，甲○○才
        哼了一聲並稱對啦，但沒有稱丙○○等五人，也沒有稱其餘四人已領有新台
        幣一萬八千元整，反而稱後面兩個人來找我，還稱己○○來找我，我哥哥也
        是來找我，警員稱你哥哥來幫忙，還稱你哥哥筆錄有註明我是照實寫，還稱
        你哥哥有承認領到錢，其餘錄音內容與筆錄內容大致相符等詞（見本院八十
        九年九月六日訊問筆錄），並有錄音帶一捲附卷可稽，足徵被告甲○○並未
        供稱其僱請乙○○負責接聽電話、接收傳真過來的六合彩簽單、整裡簽單的
        支數等，一期為新臺幣壹仟元整，是上開警訊筆錄與事實不符，亦不足資為
        不利被告乙○○認定之依據。３依上所述，無證據證明被告乙○○自八十九
        年三月二日起，受僱於被告甲○○，負責接聽賭客簽賭六合彩之電話、整理
        傳真簽單、帳單及記帳等工作，難認被告乙○○與被告甲○○係屬共同正犯
        ，公訴人認被告乙○○與被告甲○○係屬共同正犯，且係連續犯，尚有未洽
        。
  （五）此外，並有扣案如事實欄所載之物品可資佐證，又被告甲○○所經營如附表
        所示港式二星、三星之六合彩賭博，其中獎機率與簽賭者給付之簽賭金均不
        相當，顯有營利之意圖。
  （六）綜上所述，本件事證明確，被告甲○○、庚○○、丙○○、癸○○、丁○○
        、己○○、乙○○之犯行均堪以認定。
二、查嘉義市○區○○里○○鄰○○○路九０號雖為被告庚○○、丁○○之住處，然
    既係供不特定之多數人出入簽賭六合彩，自屬公眾得出入之場所。核被告甲○○
    、庚○○、丁○○、丙○○、癸○○、己○○所為，均犯有刑法第二百六十八條
    意圖營利，供給賭博場所及聚眾賭博罪，與同法第二百六十六條第一項前段在公
    眾得出入之場所賭博財物罪。被告乙○○係犯意圖營利，供給賭博場所及聚眾賭
    博罪，與在公眾得出入之場所賭博財物罪之幫助犯，公訴人認被告乙○○係共同
    正犯，且係連續犯，尚有誤會。被告甲○○、庚○○、丁○○間，有犯意聯絡及
    行為分擔，而被告丙○○、癸○○、己○○於其任職期間分別與被告甲○○間，
    亦有犯意聯絡及行為分擔，被告甲○○、庚○○、丁○○、丙○○、癸○○、己○○等人均為共同正犯。渠等於當期香港六合彩開獎前之多次接續行為，均係當
    次意圖營利，供給賭博場所及意圖營利，聚眾賭博，與在公眾得出入之場所賭博
    財物犯行之一部行為。而於每期開獎前接續行為中之意圖營利，供給賭博場所及
    意圖營利，聚眾賭博，與在公眾得出入之場所賭博財物，均係基於一個賭博犯意
    之決定，以達成同一犯罪之各個舉動，為一行為觸犯前開三罪名，屬想像競合犯
    ，應從情節較重之意圖營利，聚眾賭博罪處斷。又被告甲○○、庚○○、丁○○
    、丙○○、癸○○所犯上開之罪，時間緊接，犯罪構成要件相同，顯係基於概括
    犯意反覆為之，應依連續犯之規定論以一罪，並依法加重其刑。被告乙○○係幫
    助犯，依正犯之刑減輕之。爰審酌被告甲○○不思以正當工作獲取財產，竟經營
    六合彩賭博，供人簽賭財物，而從中獲取不法利益，助長社會僥倖心理，使人廢
    時失業，易趨於遊惰，影響正常之社會經濟活動，且經營規模頗大，及被告甲○○、庚○○、丁○○、丙○○、癸○○、己○○、乙○○之品行、犯罪之動機、
    目的、手段、所生危害、犯後態度及在本件分擔之角色等一切情狀，分別量處如
    主文所示之刑，並就被告庚○○、丁○○、丙○○、癸○○、己○○、乙○○有
    期徒刑部分諭知易科罰金之折算標準，以示懲儆。
三、扣案之六合彩組頭單二百二十七張、傳真機八台、電子計算機十四台、碰數對照
    表五張，為被告甲○○所有，經其自承在卷，且係供其與被告庚○○、丁○○、
    丙○○、癸○○、己○○共同犯罪所用之物，應依刑法第三十八條一項第二款在
    正犯被告甲○○、庚○○、丁○○、丙○○、癸○○、己○○項下宣告沒收（最
    高法院八十九年度台上字第二０九一號判決參照）。
據上論斷，應依刑事訴訟法第二百九十九條第一項前段，刑法第二十八條、第五十六
條、第三十條、第二百六十六條第一項前段、第二百六十八條、第五十五條、第四十
一條、第三十八條第一項第二款，罰金罰鍰提高標準條例第一條前段、第二條，判決
如主文。
本案經檢察官林俊良到庭執行職務。
中      華      民      國    八十九    年     十一     月    二十八    日
                                臺灣嘉義地方法院刑事第二庭
                                    法  官  黃  茂  宏
右正本證明與原本無異。
如不服本判決，應於判決送達後十日內向本院提出上訴狀（應附繕本）。
中      華      民      國    八十九    年     十一     月    二十八    日
                                    書記官  王  佩  湘
附表（被告甲○○經營六合彩賭博之賭博方式一覽表）：
┌───┬─────────┬────────────────┬────┐
│編  號│ 俗            稱 │ 賭        博      方        式 │備    考│
├───┼─────────┼────────────────┼────┤
│      │港式二星          │設０一至四十七之兩位數號碼四十七│        │
│      │                  │個，每支簽選兩個號碼，直接核對每│        │
│ 一   │                  │週二、四香港六合彩開獎六個獎號中│        │
│      │                  │之兩個，始為中獎，賭客每簽一支賭│        │
││                  │資新台幣（下同）八十元，簽中者，│        │
│      │                  │由甲○○給付五千三百元之彩金，未│        │
│      │                  │簽中者賭資悉歸甲○○所有。      │        │
├───┼─────────┼────────────────┼────┤
│      │港式三星          │設０一至四十七之兩位數號碼四十七│        │
│      │                  │個，每支簽選三個號碼，直接核對每│        │
│ 二   │                  │週二、四香港六合彩開獎六個獎號中│        │
│      │                  │之三個，始為中獎，賭客每簽一支賭│        │
│      │                  │資八十元，簽中者，由甲○○給付五│        │
│      │                  │萬三千元之彩金，未簽中者賭資悉歸│        │
│      │                  │甲○○所有。                    │        │
└───┴─────────┴────────────────┴────┘
附錄：
刑法第二百六十八條：
意圖營利，供給賭博場所或聚眾賭博者，處三年以下有期徒刑，得併科三千元以下罰
金。
刑法第二百六十六條：在公共場所或公眾得出入之場所賭博財物者，處一千元以下罰
金。但以供人暫時娛樂之物為賭博者，不在此限。
當場賭博之器具與在賭檯或兌換籌碼處之財物，不問屬於犯人與否，沒收之。


司法院資訊處製作；財團法人民間司法改革基金會備份。
